【裁判字號】    95,上訴,1578
【裁判日期】    950929
【裁判案由】    違反毒品危害防制條例
【裁判全文】
臺灣高等法院高雄分院刑事判決        95年度上訴字第1578號
上  訴  人
即  被  告  乙○○
                    （現在屏東戒治所戒治中）
指定辯護人  本院公設辯護人  甲○○
上列上訴人因違反毒品危害防制條例案件，不服臺灣高雄地方法
院94年度重訴字第97號中華民國95年6 月26日第一審判決（起訴
案號：臺灣高雄地方法院檢察署94年度偵字第11652 號），提起
上訴，本院判決如下：
     主  文
上訴駁回。
     事  實
一、乙○○於民國（以下同）77年間因過失致死案件、78年間因
    殺人案件、80年間因偽造文書案件，分別經最高法院判處有
    期徒刑7 月（78年度台上字第1686號）、無期徒刑（81年度
    台上字第735 號）及有期徒刑10月確定，上開3 罪合併計算
    假釋期間，於92年10月9 日假釋出監，現仍在假釋中，仍不
    知悔改，其明知甲基安非他命係毒品危害防制條例所管制之
    毒品，不得販賣、運輸及持有，於94年5 月間，因有真實姓
    名不詳綽號「阿宏」之成年男子欲購買甲基安非他命而於不
    詳時間與其接洽，乙○○竟應允為之購買甲基安非他命，擬
    從中賺取價差牟利，旋基於販賣第二級毒品甲基安非他命之
    犯意，透過居住於屏東縣潮州鎮○○路某處之丙○○（未據
    起訴）與陳春仁（所涉販賣第二級毒品罪嫌由檢察官另行偵
    辦）聯繫購買毒品之數量、金額，約定以每公斤新台幣（下
    同）49萬元之價格，向陳春仁購買甲基安非他命。乙○○旋
    於94年5 月17日晚間攜帶130 餘萬元之現金與不知情之女友
    沈宜靜搭乘華信航空班機飛抵高雄小港機場，並住宿於高雄
    市苓雅區之巴里島汽車旅館，翌日中午，乙○○與沈宜靜搭
    乘由丙○○（所涉販賣第二級毒品罪嫌由檢察官另行偵辦）
    所駕駛之銀色賓士車一同前往屏東縣崁頂鄉○○○○道路上
    ，乙○○即下車將98萬元現金交付予在該處等待交易之陳春
    仁，陳春仁則交付2 包共約2 公斤之甲基安非他命予乙○○
    ，雙方交易完成後，乙○○將該甲基安非他命置放於其隨身
    攜帶之LV皮包內，丙○○隨即搭載乙○○、沈宜靜前往屏東
    縣潮州鎮搭乘計程車返回高雄。嗣於同日15時15分許，乙○
    ○、沈宜靜搭車抵達高雄火車站，欲搭乘火車北上，為警當
    場查獲，並扣得LV皮包1 個及其內裝之第二級毒品甲基安非
    他命2 包（驗前淨重合計1996.18 公克，驗後淨重合計1996
    .11 公克）、行動電話2 具及SIM 卡3 張等物品，始未順利
    販出得利。
二、案經高雄市政府警察局刑警大隊移送臺灣高雄地方法院檢察
    署檢察官偵查起訴。
     理  由
甲、證據能力部分：
一、法院或檢察官得囑託醫院、學校或其他相當之機關、團體為
    鑑定，或審查他人之鑑定，並準用第203 條至第206 條之1
    之規定；鑑定之經過及其結果，應命鑑定人以言詞或書面報
    告，刑事訴訟法第208 條第1 項前段、第206 條第1 項分別
    定有明文。是經法院、檢察官囑託相當之機關為鑑定後，經
    鑑定人以書面報告其鑑定之結果者，即屬刑事訴訟法第159
    條第1 項所謂之「法律有規定者」，不受該條項規定「不得
    作為證據」之限制；且刑事訴訟法第208 條第1 項前段對於
    法院或檢察官囑託相當之機關為鑑定之情形，僅規定：「準
    用第203 條至第206 條之1 之規定」，至於刑事訴訟法第20
    2 條有關「鑑定人應於鑑定前具結」之規定，則不在準用之
    列。故於法院或檢察官囑託相當之機關為鑑定，而該受囑託
    機關以書面報告鑑定結果之情形，既非屬依法應具結者。是
    同法第158 條之3 有關「證人、鑑定人依法應具結而未具結
    者，其證言或鑑定意見，不得作為證據」之規定，於此時即
    無適用之餘地。是以，臺灣高雄地方法院檢察署檢察官囑託
    內政部警政署刑事警察局、高雄醫學大學附設中和紀念醫院
    分別就本件扣案之甲基安非他命予以鑑定，該局及該院分別
    出具鑑定報告且均就其鑑定之過程、依據及結論詳予記載，
    上開鑑定報告自均得作為證據。
二、又按通訊保障及監察法業於88年7 月14日制定公布，同年月
    16日生效，司法警察機關因偵辦刑事案件，為蒐集或調查證
    據，而有實施通訊監察之必要者，於偵查中應由檢察官依職
    權或聲請核發通訊監察書，載明應記載事項，始得為之，其
    有急迫之情形經檢察官口頭通知先予執行通訊監察者，亦應
    於24小時內補發通訊監察書，同法第5 條、第6 條、第11條
    規定已明。本案經高雄港務警察局向臺灣高雄地方法院檢察
    署檢察官聲請核發通訊監察書，由臺灣高雄地方法院檢察署
    檢察官於94年4 月22日核發雄檢博萬聲監續字第897 號之通
    訊監察書，有該通訊監察書1 份附卷可稽（見臺灣高雄地方
    法院檢察署94年雄檢博萬監續字第8976號卷《下稱監聽卷》
    第1 頁），依上開核發之通訊監察書所監聽之錄音帶及譯文
    ，依法有證據能力，是上開監聽錄音帶及譯文均得為作為證
    據，合先敘明。
乙、實體部分：
一、訊之上訴人乙○○固坦承於94年5 月18日至屏東縣崁頂鄉某
    處向陳春仁以98萬元購買扣案約2 公斤之甲基安非他命及在
    高雄火車站被查獲，惟矢口否認有何販賣、運輸第二級毒品
    之犯行，辯稱：我自94年2 月份開始每天施用約3 至4 錢之
    甲基安非他命，扣案2 公斤之甲基安非他命係伊向陳春仁購
    買要供自己施用，並非意圖販賣營利而購入云云。惟查：
（一）上訴人乙○○與不知情之共同被告沈宜靜（已判決無罪確
      定）於94年5 月17日20時20分許搭乘華信航空AE0285號班
      機於同日21時10分許飛抵高雄小港機場，並於翌日即94年
      5 月18 日 一同至屏東縣崁頂鄉某處，由乙○○向陳春仁
      以98萬元購買扣案約2 公斤之甲基安非他命之事實，為被
      告乙○○所是認，核與證人即共同被告沈宜靜於原審審理
      時證述之情節相符（見原審1 卷第120 頁至第128 頁），
      並有華信航空公司94年12月12日（94）信財營發字第053
      號函所附AE0285號班機之旅客資料、班機時刻表（見原審
      1 卷第196 頁至第199 頁）、蒐證照片18張（見警卷第43
      頁至第44頁）、扣案毒品照片3 張（見偵卷第66頁）在卷
      可憑，且扣案疑似甲基安非他命之晶體2 大包，先經送內
      政部警政署刑事警局鑑定結果，確係純度高達96.7% 之第
      二級毒品甲基安非他命，（驗前總毛重2054. 03公克【包
      裝塑膠袋總重約57.85 公克】，取樣0.07公克鑑定用罄，
      驗後淨重1996.11 公克），此有該局94年6 月6 日刑鑑字
      第0940082358號鑑定書乙紙在卷可憑（見偵卷第11 3頁）
      ，復經送高雄醫學大學附設中和紀念醫院檢驗結果，亦均
      呈甲基安非他命陽性反應乙情，有該醫院95年8 月2 日編
      號0000-000號、0000-000號檢驗報告各1 紙附卷可按（見
      偵卷第125 頁、第126 頁），是上訴人乙○○於95年5 月
      18日至屏東縣崁頂鄉某處以98萬元向陳春仁購買扣案2 公
      斤之甲基安非他命之事實，堪予認定。
（二）原起訴意旨認上訴人乙○○於94年4 月間某日起，與綽號
      「會飛仔」之男子共同基於運輸及販賣第二級毒品甲基安
      非他命之犯意，由「會飛仔」提供購毒所需之資金，推由
      乙○○攜帶現金至南部運輸毒品北上。惟上訴人乙○○於
      原審審理時辯稱：5 月17日我攜帶130 萬元南下高雄，其
      中60萬元、67萬元分別係許文良、李虹文返還之借款，其
      餘為我賭博贏得之金錢及既有之存款，我於警詢之供述係
      臨訟杜撰之詞，實際上並無「會飛仔」及「阿宏」之人等
      語（見原審1 卷第51頁、第65頁、第188 頁）。就上訴人
      乙○○購買本件扣案毒品資金來源，業經證人許文良於原
      審審理時陳稱：我於94年過年期間因開設舞廳，向乙○○
      借款60 萬 元，於乙○○為警查獲前1 星期，我在台北市
      ○○○路2 段之租屋處內返還60萬元予乙○○，該60萬元
      是我妻子顏秋萍跟會標得，顏秋萍標得會款當日白天時先
      拿40萬元予我、另外20萬元是當天晚上才拿給我等語綦詳
      （見原審1 卷第115 頁至第120 頁、第224 頁至第225 頁
      ），而證人即許文良之妻顏秋萍於原審審理時亦陳稱：我
      於94年5 月間標得會款後，曾拿60萬元予許文良，供許文
      良返還先前開設舞廳向他人借貸之款項，我係以母親周秀
      卿及友人「小菁」之名義向會首林春綢跟會，標得之會款
      為57萬元，標會當天我先拿40萬元予許文良、當天晚上拿
      到全部會錢後再拿20萬元予許文良，不足3 萬元之部分是
      我自己的錢等語明確（見原審1 卷第221 頁至第224 頁）
      ，渠2 人前開證詞互核大致相符，並有證人許文良提出之
      互助會會單1 紙及其妻子即證人顏秋萍於94年5 月10日標
      得會款57 萬 元立據之收據及切結書1 紙為憑（見原審1
      卷第132 頁至第133 頁）。又共同被告沈宜靜於原審審理
      時亦證稱：「（公設辯護人問：乙○○從台北南下帶錢你
      是否知道？）我知道，他說他朋友還他的，多少錢我不知
      道。」等語（見原審1 卷第122 頁），亦與上訴人乙○○
      前開金錢來源之辯解相符，佐以94年4 月間起至案發時止
      之通訊監察譯文，並無上訴人乙○○與綽號「會飛仔」之
      人聯繫之通話紀錄，而證人即本案執行通訊監察之警員王
      振展於原審審理時亦陳稱：我於執行監聽乙○○之過程，
      並不清楚有無出現綽號「會飛仔」之人，亦不知「會飛仔
      」係何人等語明確（見原審2 卷第22頁），堪認上訴人乙
      ○○辯稱本件購買毒品甲基安非他命之資金係其自己所有
      ，並非「會飛仔」提供一節，尚可採信，是以起訴意旨認
      上訴人乙○○於於94年4 月間某日起，與綽號「會飛仔」
      之男子共同基於運輸及販賣第二級毒品甲基安非他命之犯
      意，由「會飛仔」提供購毒所需之資金，推由上訴人乙○
      ○攜帶現金至南部運輸毒品北上等情，除上訴人乙○○於
      警詢最初之陳述以外，並無其他積極證據可資證明，尚難
      遽認該部分之起訴事實屬實。
（三）證人即共同被告沈宜靜於原審陳稱：94年5 月18日係乙○
      ○之友人開銀色雙門賓士車到汽車旅館，載我與乙○○到
      屏東潮洲，乙○○到潮洲1 條產業道路上與另1 名友人會
      合，該友人在該處等待，乙○○帶著LV皮包上該友人之車
      輛後又帶著LV皮包下車回到賓士車上，後來乙○○開賓士
      車的朋友就開車載送我與乙○○到潮州，我與乙○○再搭
      計程車到高雄火車站等語（見原審1 卷第122 頁至第124
      頁），堪認上訴人乙○○及証人沈宜靜於94年5 月18日係
      由丙○○駕駛銀色賓士車自高雄汽車旅館，搭載乙○○及
      女友前往屏東縣崁頂鄉○○○○道路上，由上訴人乙○○
      下車向陳春仁購買扣案之2 公斤甲基安非他命，再由丙○
      ○搭載渠2 人至潮州乘坐計程車前往高雄火車站，要屬無
      訛。
（四）上訴人乙○○雖辯稱：扣案2 公斤之甲基安非他命均係要
      供自己施用，我每天有施用約3 至4 錢之甲基安非他命云
      云，惟查上訴人乙○○於偵查中已自承並無施用毒品之習
      慣（見偵卷第38頁、第39頁），且其為警查獲時採集之尿
      液，經送高雄市凱旋醫院檢驗結果，僅呈海洛因代謝物嗎
      啡陽性反應，甲基安非他命則呈陰性反應乙情，有尿液採
      證代碼對照表及該院94年5 月30日編號00000000號濫用藥
      物尿液檢驗報告各乙紙附卷可憑（見警卷第47頁、偵卷第
      96頁），參以「依據Clarke's Isolation and Identific
      ation of Drugs第二版記載，甲基安非他命服用後24小時
      內約有服用量之70% 排泄於尿液中。毒品施用後於尿液中
      可檢出之時間，受施用劑量及頻率、施用方式、飲水量之
      多寡、個人體質及其代謝情況等因素影響，因個案而異。
      一般可檢出之時間甲基安非他命1 至5 天」、「若以氣相
      層析質譜儀（GC/MS） 作藥物及其代謝產物之定性及定量
      分析，幾乎不會有偽陽性反應產生」等醫藥研究意見，業
      經行政院衛生署管制藥品管理局92年3 月10日管檢字第09
      20001495號、台北榮民總醫院於83年4 月7 日以83北總內
      字第3059號等函函釋明確，為法院審判施用毒品案件所已
      知之事項，上訴人乙○○既辯稱每天施用甲基安非他命3
      錢至4 錢，其為警查獲時所採集之尿液竟未呈甲基安非他
      命陽性反應，足認其於警局採尿時起回溯5 日內均無施用
      甲基安非他命之情形，顯見其前開辯解並不實在，且購買
      2 公斤價值近百萬元之安非他命備供吸食，亦不符經濟效
      用，也與施用之常情不合，則其向陳春仁購買扣案2 公斤
      之甲基安非他命是否確係供己施用，即屬不實。
（五）關於一般人施用甲基安非他命毒品之最高劑量，依據Clar
      ke 's Analysis of Drugs and Poisions一書第三版之記
      述：一般人施用甲基安非他命之正常使用劑量從2.5 至25
      毫克之間，其最低致死劑量為1 公克，惟久用成癮者對該
      等藥物產生耐藥性，其程度因個人體質、使用頻率與接觸
      時間之長短而異，可使其致死劑量增至數倍或10倍以上。
      人體每日可耐受之劑量，受當日使用次數、每次使用劑量
      、使用密集度及個人耐藥性等因素影響，依個案而異，密
      集使用可能因代謝不及造成體內囤積而使耐受量下降，單
      次使用則因過量而中毒，亦據行政院衛生署管制藥品管理
      局93年10月1 日管檢字第0930009353號函釋明確，而依上
      訴人乙○○前揭辯稱其每日施用甲基安非他命之量約3 錢
      至4 錢，經換算約11.25 公克至15公克，揆諸前揭函釋意
      旨，其所供稱之每日施用量顯已超越一般人甚至長期施用
      甲基安非他命成癮者可能耐受之範圍，若果真如此，尚難
      想像何以上訴人乙○○能耐受此種施用劑量而仍未致生命
      危險，又佐以上訴人乙○○為警查獲時所採集之尿液並未
      檢出甲基安非他命陽性反應，足認其為警查獲前5 日未曾
      有施用甲基安非他命之紀錄，已如前述，且上訴人乙○○
      在此之前並無任何毒品前科，亦有臺灣高等法院被告前案
      紀錄表乙紙附卷可按，此等事證在在證明上訴人乙○○辯
      稱其每天施用3 至4 錢之甲基安非他命，要屬無稽之詞，
      且縱令上訴人乙○○確曾施用甲基安非他命，亦可認定其
      顯非長期施用甲基安非他命成癮之人。準此，依前揭函釋
      所示一般人施用甲基安非他命之最低致死劑量1 公克計算
      ，上訴人乙○○此次購買數量高達1996.18 公克之甲基安
      非他命，如每日施用1 公克，可供施用5 年又171 天，上
      訴人乙○○既非長期施用甲基安非他命成癮之人，竟1 次
      購買數量如此可觀之甲基安非他命，則其目的顯非單純供
      己施用，至為灼然。
（六）證人即執行本件通訊監察之警員王振展於原審亦陳稱：「
      我們發現94年5 月16日，乙○○打電話給丙○○" 說要5
      個工人" ，我們研判他們是要買五公斤的安非他命，同年
      5 月17日乙○○從台北坐飛機南下，我們是在5 月18日去
      丙○○位於潮州光明路住家附近埋伏等候，當時我們發現
      乙○○與丙○○一起開車到屏東縣崁頂鄉○○村○鄉○○
      路交易毒品，當時我是在線上監聽，所以現場他們開何種
      汽車、幾輛汽車我不清楚，我們知道乙○○他們去向陳春
      仁購買毒品，他們交易毒品完，我們繼續跟監乙○○與丙
      ○○，當時丙○○有打電話給計程車行，請計程車載送乙
      ○○回高雄，我們馬上向計程車行查證車牌，跟監到高雄
      火車站再出面查獲」「94年5 月18日乙○○拿到2 公斤之
      後還打電話與0000000000回報只拿到2 公斤安非他命，如
      果乙○○為自己購買，一般不需要向貨主或別人回報，所
      以我們認為此次也是乙○○幫別人運送毒品賺取差價」等
      語詳實（見95年6 月8 日原審審判筆錄，即原審2 卷第19
      頁以下），參以上訴人乙○○於原審坦承95年5 月18日其
      所有0000000000號行動電話與0000000000通話內容中，其
      向對方表示「一樣啊，2 啊」之「2 啊」，就是指扣案之
      甲基安非他命2 公斤（見原審1 卷第287 頁），顯見上訴
      人乙○○為此通話對象南下購買2 公斤之甲基安非他命，
      且上訴人乙○○亦坦承其於94年5 月18日撥打00-0000000
      與丙○○聯繫時提及「留5 件好嗎？」就是指請對方留「
      5 件甲基安非他命」（見原審卷第286 頁）等情，又依上
      訴人乙○○所使用0000000000號行動電話於94年5 月中旬
      之通訊監察譯文，上訴人乙○○持續與00-0000000之使用
      人丙○○聯繫，要求丙○○與「哥啊」、「大」或陳春
      仁商談留幾「件」東西供其南下取件，2 人並多次談及取
      貨之價錢及可賺取之價差，為警查獲當月中旬及當天之通
      話譯文亦多次提及留幾「件」東西，顯見此段期間上訴人
      乙○○確實持續透過丙○○向「哥啊」、「大」或陳春
      仁欲購買甲基安非他命。因上訴人乙○○於案發當日以電
      話向0000000000之使用人回報此次購買甲基安非他命之數
      量亦為2 公斤，而上訴人乙○○最初於警詢及原審審理時
      均供稱「阿宏」的手機是0000000000號（見警卷第頁4 頁
      、原審1 卷第189 頁），已堪認定上訴人乙○○此次透過
      丙○○聯繫後，向陳春仁購買數量高達約2 公斤之甲基安
      非他命，應係基於轉賣營利之意圖而販入，準備出售予他
      人即綽號「阿宏」之成年男子牟利，要屬無疑。
（七）本院審理時上訴人乙○○所舉証人丙○○雖陳稱：「（問
      94年5 月13日、16日、18日監聽譯文有談到2 件、5 件，
      是什麼事情？）答：賭博的事情」「（問：賭博為何提到
      2 件、5 件，是什麼含意？）答：時間太久了，回想不起
      來，他回來我們故鄉，旁邊有賭場，會打麻將、推牌九，
      他打給我，會要我找2 個人或3 個人，確實事情想不起來
      」「（問：94年5月16日跟被告通話，被告有打電話給你
      ，他說：留5 件好嗎？你說：怎樣！他說：留5 件工人，
      你說：等一下，我有在做，你聽有無？這是談什麼事情？
      提示監聽譯文）答：我不確定是否他跟我講電話，電話號
      碼是他申請的，我現在不記得」等語（見95年9 月18日本
      院審判筆錄）；又証人丁○○雖陳稱：「（問：綽號為何
      ？）答：蚊子」「（問：乙○○是否曾經向你報價安非他
      命1 公斤50萬元？）答：沒有」「（問：你要買安非他命
      ，是否要透過乙○○？）答：沒有」「（問：是否透過被
      告買安非他命？）答：沒有」等語（見95年9 月18日本院
      審判筆錄）。惟查上訴人乙○○購買約2 公斤價值近百萬
      元之安非他命被查獲，此是確定之事實，並有該約2 公斤
      之安非他命扣案可証，該約2 公斤價值近百萬元之安非他
      命應非備供吸食之用，而是要供販賣之用，以其毒品數量
      之鉅大，即可証明，是証人丙○○、丁○○之証言仍不能
      解釋該扣案約2 公斤價值近百萬元之安非他命何以非要供
      販賣之說明，故渠2 人之証詞仍不能為上訴人乙○○有利
      之証明。
    綜上所述，因上訴人乙○○購買約2 公斤價值近百萬元之安
    非他命備供吸食，不符經濟效用，也與一般施用毒品者購買
    少量吸食之常情不合，其購買扣案約2 公斤之安非他命，數
    量鉅大，顯係供販賣之用，所辯係要供自己吸食之用，係卸
    責之詞，不足採信，其犯行已堪認定。
二、按甲基安非他命係毒品危害防制條例第2 條第2 項管制之第
    二級毒品，不得販賣、製造、運輸及持有。次按，刑法上關
    於販賣罪，不以販入之後復行賣出為要件，祇要以販賣營利
    為目的販入或賣出，有一於此，其販賣犯罪即為完成。縱再
    接續出售，亦不問已否交付，仍只論一個包括販賣既遂罪（
    最高法院67年臺上字第2500號、68年臺上字第606 號判例意
    旨參照），不能予以分割為二，將販入行為計算一次販賣罪
    ，另將賣出行為再算一次販賣罪，而論以連續犯，最高法院
    90 年 度台上字第3793號著有判決可資參照。又按，毒品危
    害防制條例所稱之運輸，係指單純運輸並無他項目的者而言
    ，若以販賣目的而從事於搬運之行為，仍成立意圖販賣而持
    有（或販賣）之罪（最高法院24年上字第1673號判例、24年
    7 月總會決議事項38參照），否則單純為轉讓、施用等目的
    所為之搬運毒品行為，豈不皆應依運輸毒品論罪（最高法院
    92年臺上字第1184號判決意旨參照）。查上訴人乙○○係基
    於販賣以營利之意圖而販入扣案之約2 公斤甲基安非他命，
    是核其所為，係犯毒品危害防制條例第4 條第2 項之販賣第
    二級毒品罪。上訴人乙○○既成立販賣第二級毒品罪，且係
    基於販賣之目的而從事於搬運之行為，揆諸前揭判決意旨，
    即無成立同條例同條項之運輸第二級毒品罪之餘地，原起訴
    意旨認上訴人乙○○另成立運輸毒品未遂罪，容有誤會，惟
    原起訴意旨認此部分如成立犯罪，即與前揭起訴論罪之販賣
    第二級毒品既遂罪間具有方法、結果之牽連關係，即不另論
    其運輸毒品未遂罪。上訴人乙○○因販賣而持有第二級毒品
    之低度犯行，為販賣之高度行為所吸收，不另論罪。
三、原審適用毒品危害防制條例第4 條第2 項、第18條第1 項前
    段、第19條第1 項，刑法第11條、第37條第2 項規定，並審
    酌上訴人乙○○正值壯年，不思以正當途徑賺取財物，明知
    甲基安非他命為毒品危害防制條例管制之第二級毒品，向為
    治安機關所嚴加查緝，竟謀不法暴利，基於販賣營利之意圖
    而購入甲基安非他命，且數量高達約2 公斤之鉅，若全數轉
    賣流入市面，將嚴重破壞社會秩序，並戕害國人身心健康，
    所為惡性重大，其事後矢口否認犯行，飾詞狡辯，犯後態度
    不佳，顯然毫無悔意等一切情狀，量處有期徒刑12年，並依
    其所犯販賣第二級毒品之犯罪性質，認有褫奪公權之必要，
    並依刑法第37條第2 項規定併予宣告褫奪公權6 年。並說明
    扣案之甲基安非他命2 大包（驗前淨重1996.18 公克，驗後
    淨重1996.11 公克），係屬毒品危害防制條例第2 條所管制
    之第二級毒品，不論屬於犯人與否，應依同條例第18條第1
    項前段規定，宣告沒收銷燬之；至鑑驗耗用之甲基安非他命
    0.07公克既已滅失，自無庸宣告沒收銷燬。另扣案盛裝上開
    甲基安非他命之包裝袋2 個，與毒品並無不可析離之關係（
    最高法院93年度台上字第5575號判決參照），係上訴人乙○
    ○等人所有供本案犯罪所用之物，應依毒品危害防制條例第
    19條第1 項之規定，予以宣告沒收（最高法院92年台上字第
    1275號判決意旨參照）。又扣案之行動電話2 具（不含SIM
    卡），係上訴人乙○○所有，且係其供本案販賣毒品犯行所
    用之物，均應依毒品危害防制條例第19條第1 項之規定宣告
    沒收之。惟上開行動電話機具內之門號SIM 卡2 張（門號分
    別為：0000000000、0000000000）及另外扣案之SIM 卡3 張
    （門號分別為：0000000000、0000000000、0000000000），
    依電信公司一般定型化契約之約定，其門號SIM 卡之所有權
    仍屬於電信公司本身，申請人僅因承租而取得使用權，故上
    開SIM 卡5 張並非上訴人乙○○所有，自不得併予宣告沒收
    ，又說明扣案之LV皮包雖係供上訴人乙○○盛裝扣案之2 大
    包甲基安非他命，惟該LV皮包係許文良所有之物，業據上訴
    人乙○○供述明確（見原審1 卷第185 頁）及證人許文良證
    述屬實（見原審1 卷第225 頁），自無從併予宣告沒收。又
    在沈宜靜黑色皮包內扣得之現金24,800元，據証人沈宜靜於
    原審陳稱：乙○○南下給我20萬元，其中5 萬元是給我之生
    活費，另外15萬元是寄放在我那邊等語（見原審1 卷第128
    頁），上訴人乙○○亦為大致相符之供述，上開扣案之現金
    並無證據可認係上訴人乙○○供本案販賣毒品所用或所得之
    物，自無從併予宣告沒收。又扣案之海洛因1 包，係供上訴
    人乙○○施用毒品所用之物，業據上訴人乙○○自承屬實，
    且乙○○本次為警查獲發現涉有施用第一級毒品海洛因犯行
    ，已經觀察、勒戒及強制戒治，有臺灣高等法院被告前案前
    案紀錄表在卷可參，此與上訴人乙○○本案所犯之販賣第二
    級毒品犯行並無直接關聯，無從於本案併予宣告沒收。經核
    原判決認事用法並無不合，量刑亦屬適當，上訴人乙○○上
    訴否認販賣安非他命，為無理由，應予駁回。
據上論斷，應依刑事訴訟法第368條，判決如主文。
本案經檢察官陳國全到庭執行職務。
中    華    民    國    95    年    9     月    29    日
                  刑事第六庭  審判長法  官  王憲義
                                    法  官  李璧君
                                    法  官  張盛喜
以上正本證明與原本無異。
如不服本判決應於收受本判決後10日內向本院提出上訴書狀，其
未敘述上訴理由者，並得於提起上訴後10日內向本院補提理由書
狀（均須按他造當事人之人數附繕本）「切勿逕送上級法院」。
中    華    民    國    95    年    9     月    29    日
                                    書記官  林明威
附錄本判決論罪科刑法條：
毒品危害防制條例第4條
製造、運輸、販賣第一級毒品者，處死刑或無期徒刑；處無期徒
刑者，得併科新臺幣1 千萬元以下罰金。
製造、運輸、販賣第二級毒品者，處無期徒刑或7 年以上有期徒
刑，得併科新臺幣7 百萬元以下罰金。
製造、運輸、販賣第三級毒品者，處 5 年以上有期徒刑，得併科
新臺幣 5 百萬元以下罰金。
製造、運輸、販賣第四級毒品者，處3 年以上10年以下有期徒刑
，得併科新臺幣3 百萬元以下罰金。
製造、運輸、販賣專供製造或施用毒品之器具者，處1 年以上7
年以下有期徒刑，得併科新臺幣1 百萬元以下罰金。
前5 項之未遂犯罰之。


司法院資訊處製作；財團法人民間司法改革基金會備份。
